ru: Функции метронома электронного барабанного модуля: Встроенные композиции/треки для подыгрывания; Режимы обучения/тренировки; Метроном (базовый); Тренажер ритма; Субдоли/паттерны клика; Tap tempo; Выбор тактового размера; Другое
cs: Funkce metronomu elektronických bicích modulů: Vestavěné skladby / doprovodné stopy; Tréninkové režimy / režim učitele; Metronom (základní); Trénink rytmu; Dělení dob / vzory metronomu; Tap tempo; Výběr taktu; Jiné
ko: 전자 드럼 모듈 메트로놈 기능: 내장 곡/플레이어롱; 코치/연습 모드; 메트로놈(기본); 리듬 트레이너; 서브디비전/클릭 패턴; 탭 템포; 박자표 선택; 기타
tr: Elektronik davul modülü metronom özellikleri: Yerleşik şarkılar/eşlik parçaları; Eğitmen/pratik modları; Metronom (temel); Ritim eğitmeni; Alt bölme/klik desenleri; Tuşlamalı tempo; Ölçü işareti seçimi; Diğer
bg-BG: Функции на метронома в модула за електронни барабани: Вградени песни/акомпанименти; Режими за обучение/упражнение; Метроном (основен); Треньор за ритъм; Модели на подразделяне/кликвания; Задаване на темпо (tap tempo); Избор на тактов размер; Други
pl: Funkcje metronomu modułu perkusji elektronicznej: Wbudowane utwory/podkłady; Tryby trenera/ćwiczeń; Metronom (podstawowy); Trener rytmu; Podziały rytmiczne / wzory kliknięć; Tap tempo; Wybór metrum; Inne
ja: 電子ドラムModulesメトロノーム機能: 内蔵曲/プレイアロング; コーチ/練習モード; メトロノーム (基本); リズムトレーナー; サブディビジョン/クリックパターン; タップテンポ; 拍子記号の選択; その他
de: Metronomfunktionen des elektronischen Drum-Moduls: Integrierte Songs/Play-Alongs; Coach-/Übungsmodi; Metronom (einfach); Rhythmus-Trainer; Subdivision-/Click-Patterns; Tap-Tempo; Taktartauswahl; Sonstige
hu: Elektronikus dob modulok metronóm jellemzői: Beépített dalok/kíséretek; Oktató-/gyakorlómódok; Metronóm (alap); Ritmusfejlesztő; Alaplüktetés-/kattanásminták; Tap tempó; Ütemmutató-választás; Egyéb
vi: Tính năng máy đếm nhịp của mô-đun trống điện tử: Bài hát tích hợp/nhạc đệm; Chế độ huấn luyện viên/thực hành; Máy nhịp (cơ bản); Huấn luyện nhịp điệu; Chia nhịp/mẫu phách; Tap tempo; Lựa chọn số chỉ nhịp; Khác
fr: Fonctions de métronome du module de batterie électronique: Chansons/accompagnements intégrés; Modes entraînement/pratique; Métronome (basique); Entraîneur rythmique; Modèles de subdivision/clic; Tap tempo; Sélection de signature rythmique; Autre
zh-TW: 電子鼓模組節拍器功能: 內建歌曲/伴奏; 指導/練習模式; 節拍器 (基本); 節奏訓練器; 細分/節拍模式; 打拍測速; 拍號選擇; 其他
da: Funktioner i metronomen til det elektroniske trommemodul: Indbyggede sange/play-alongs; Træner-/øvetilstande; Metronom (grundlæggende); Rytmetræner; Underinddeling/klikmønstre; Tap-tempo; Valg af taktart; Andet
nl: Elektronische drummodule metronoomfuncties: Ingebouwde nummers/play-alongs; Coach-/oefenmodi; Metronoom (basis); Ritmetrainer; Subdivisie/klikpatronen; Tap-tempo; Maatsoortselectie; Overige
zh-CN: 电子鼓模块节拍器功能: 内置歌曲/伴奏; 教练/练习模式; 节拍器（基本）; 节奏训练器; 细分/节拍模式; 打拍定速; 拍号选择; 其他
it: Caratteristiche del metronomo Modules per batteria elettronica: Brani integrati/basi musicali; Modalità allenamento/pratica; Metronomo (base); Allenatore ritmico; Suddivisione/pattern di clic; Tap tempo; Selezione dell’indicazione di tempo; Altro
sk-SK: Funkcie metronómu modulu elektronických bicích: Zabudované skladby/sprievodné skladby; Režimy tréningu/cvičenia; Metronóm (základný); Tréner rytmu; Rozdelenie dôb/vzory kliku; Udanie tempa ťuknutím; Výber taktu; Iné
ro-RO: Funcțiile de metronom ale modulului de tobe electronice: Melodii/acompaniamente încorporate; Moduri de antrenament/exersare; Metronom (de bază); Antrenor de ritm; Subdiviziuni/modele de metronom; Tap tempo; Selectare măsură; Altele
lt-LT: Elektroninio būgnų modulio metronomo savybės: Integruotos dainos / pritarimo takeliai; Mokymo / praktikos režimai; Metronomas (bazinis); Ritmo treniruoklis; Padalijimai / metronomo ritmai; Tempo nustatymas bakstelint; Metro pasirinkimas; Kita
en: Electronic drum module metronome features: Built-in songs/play-alongs; Coach/practice modes; Metronome (basic); Rhythm trainer; Subdivision/click patterns; Tap tempo; Time signature selection; Other
hr-HR: Značajke metronoma elektroničkih modula bubnjeva: Ugrađene pjesme / pjesme za sviranje uz pratnju; Načini rada za podučavanje/vježbanje; Metronom (osnovni); Trener za ritam; Subdivizije / uzorci klika; Tap tempo; Odabir mjere; Ostalo
sv: Metronomfunktioner för elektronisk trummodul: Inbyggda låtar/play-alongs; Coach-/övningslägen; Metronom (grundläggande); Rytmtränare; Underindelning/klickmönster; Tap-tempo; Val av taktart; Övrigt
pt-BR: Modules de bateria eletrônica com metrônomo integrado: Músicas embutidas/play-alongs; Modos de treino/prática; Metrônomo (básico); Treinador de ritmo; Subdivisão/padrões de clique; Tap tempo; Seleção de fórmula de compasso; Outro
el: Χαρακτηριστικά μετρονόμου μονάδας ηλεκτρονικών τυμπάνων: Ενσωματωμένα τραγούδια/play-alongs; Λειτουργίες εκμάθησης/πρακτικής εξάσκησης; Μετρονόμος (βασικός); Εκπαιδευτής ρυθμού; Υποδιαιρέσεις/μοτίβα κλικ; Tap tempo; Επιλογή ρυθμικής αγωγής; Άλλο
sl-SI: Funkcije metronoma elektronskih bobnarskih Modules: Vgrajene skladbe / skladbe za spremljavo; Načini za učenje/vajo; Metronom (osnovni); Trener ritma; Podrazdelitev / vzorci klika; Nastavitev tempa z dotikom; Izbira taktovskega načina; Drugo
nb: Funksjoner i metronom for elektroniske moduler: Innebygde sanger / spill-med-spor; Trener-/øvingsmoduser; Metronom (grunnleggende); Rytmetrener; Underinndeling/klikkmønstre; Tap-tempo; Valg av taktart; Annet
es: Características del metrónomo de módulo de batería electrónica: Canciones incorporadas/pistas de acompañamiento; Modos de entrenamiento/práctica; Metrónomo (básico); Entrenador de ritmo; Patrones de clic/subdivisión; Tap tempo; Selección de compás; Otro
pt-PT: Modules de bateria eletrónica com metrónomo integrado.: Músicas/acompanhamentos integrados; Modos de ensino/prática; Metrónomo (básico); Treinador de ritmo; Padrões de subdivisão/clique; Tap tempo; Seleção de compasso; Outro
th: ฟีเจอร์เมโทรโนมของโมดูลกลองไฟฟ้า: เพลงในตัว/เล่นตาม; โหมดฝึกสอน/ฝึกซ้อม; เมโทรนอม (พื้นฐาน); เครื่องฝึกจับจังหวะ; รูปแบบการแบ่งจังหวะ/เสียงคลิก; เคาะจังหวะ; การเลือกเครื่องหมายกำหนดจังหวะ; อื่นๆ
fi: Elektronisen rumpumoduulin metronomiominaisuudet: Sisäänrakennetut kappaleet / mukana soitettavat; Valmennus-/harjoitustilat; Metronomi (perus); Rytmiharjoittelija; Alajaot / napsautuskuviot; Tap tempo; Tahtilajin valinta; Muu